臺灣桃園地方法院刑事判決　　　　　　　 96年度簡上字第7號
上　訴　人　臺灣桃園地方法院檢察署檢察官
被　　　告　甲○○
上列上訴人因被告犯傷害等案件，不服本院桃園簡易庭95年12月
4 日95年度桃簡字第2877號第一審刑事簡易判決（聲請簡易判決
處刑案號：95年度偵字第22154 號），提起上訴，本院管轄之第
二審合議庭判決如下：
    主  文
上訴駁回。
    事實及理由
一、本件經本院管轄第二審之合議庭審理結果，認原審以被告犯
    刑法第277 條第1 項之傷害罪及刑法第135 條第1 項之妨害
    公務執行罪，而適用刑法第277 條第1 項、第135 條第1 項
    、第55條、第41條第1 項前段，刑法施刑法第1 條之1 第1
    項、第2 項前段，逕以簡易判決判處被告有期徒刑4 月，如
    易科罰金，以新臺幣1, 000元折算1 日，經核認事用法並無
    不合，量刑亦稱妥適，應予維持，並引用附件第一審判決書
    所記載之事實、證據及理由。
二、檢察官循告訴人乙○○之請求，提起上訴意旨略以：本件被
    告應符合累犯加重之規定，原審認為非屬累犯，顯有違誤，
    另原審僅量處被告有期徒刑4 月，尚嫌過輕等語。惟查：按
    受有期徒刑之執行完畢，或受無期徒刑或有期徒刑一部之執
    行而赦免後，5 年以內再故意犯有期徒刑以上之罪者，方為
    累犯，此觀刑法第47條第1 項規定甚明。又裁判確定前犯數
    罪者，併合處罰之；數罪併罰，宣告多數有期徒刑者，於各
    刑中之最長期以上，各刑合併之刑期以下，定其刑期，刑法
    第50條、第51條第5 款定有明文。故刑法第47條第1 項所謂
    之「受有期徒刑之執行完畢」，就數罪併罰案件，係指所定
    之執行刑，執行完畢而言；如於定執行刑之前，因有一部分
    犯罪先確定，形式上予以執行，仍應依刑法規定定其應執行
    之刑，俟檢察官指揮執行「應執行刑」時，再就形式上已執
    行部分予以折抵，不能謂先確定之罪已執行完畢（參見最高
    法院86年台非字第264 號判決可資參考）。本件被告雖曾於
    94年間因傷害案件，經臺灣板橋地方法院判處有期徒刑3 月
    ，於94年9 月15日確定，並於94年10月18日易科罰金。惟被
    告另於94年初至94年6 月12日因偽造文書案件，經臺灣板橋
    地方法院於95年11月7 日判處有期徒刑5 月；此有臺灣高等
    法院被告前案紀錄表、臺灣板橋地方法院94年度簡字第3273
    號刑事簡易判決及臺灣板橋地方法院95年度訴字第1213號刑
    事判決各1 份在卷可憑。該偽造文書案件之行為時間，係在
    該傷害案件判決確定前所為，合於刑法第51條第5 款數罪併
    罰定其應執行之情形，則該傷害案雖經易科罰金，惟在定執
    行之刑全部執行完畢前，僅為部分之執行，並非於94年10月
    18日全部執行完畢，是本件並非累犯。又被告犯罪後雖迄未
    賠償告訴人之損害，然衡諸被告於原審判決後，對於該判決
    結果並未提出上訴表示不服，另參酌告訴人係於執行勤務時
    遭受傷害及其所受傷勢等各情，本院認原審量處被告有期徒
    刑4 月，並諭知易科罰金之折算標準，量刑尚稱妥適。上訴
    人提起上訴指摘原審判決未論以累犯及量刑過輕云云，認均
    無理由，應予駁回。
三、本件被告經合法傳喚，無正當理由未到庭，爰依刑事訴訟法
    第371條規定，不待其陳述逕行判決。
據上論斷，應依刑事訴訟法第455 條之1 第1 項、第3 項、第
386 條、第371條，判決如主文。
本案經檢察官何嘉仁到庭執行職務。
中    華    民    國    96     年    3    月   8      日
                              臺灣桃園地方法院刑事第七庭
                                  審判長法  官  江振義
                                        法  官  劉為丕
                                        法  官  賴淑美
以上正本證明與原本無異。
不得上訴。
                                        書記官  張尹嫚
中    華    民    國    96    年   3   月     8       日
附錄本件論罪科刑法條
刑法第277條第1項：
傷害人之身體或健康者，處三年以下有期徒刑，拘役或一千元以
下罰金。
刑法第135條第1項：
對於公務員依法執行職務時，施強暴脅迫者，處三年以下有期徒
刑、拘役或三百元以下罰金。
